臺灣板橋地方法院刑事判決　　 　　　　94年度簡上字第169號
　　上　訴　人　臺灣板橋地方法院檢察署檢察官
　　被　　　告　辛○○○
上列上訴人因被告竊盜案件，不服本院九十三年度簡字第五三七
八號判決（聲請簡易判決處刑案號九十三年度偵字第一六六九０
號，移送併辦案號桃園地方法院檢察署九十四年度偵字第三八九
號），提起上訴暨移送併案審理（九十四年度偵字第九九四九號
、臺灣新竹地法院檢察署九十四年度偵字第八一四號），本院管
轄第二審之合議庭改依第一審通常程序審理，判決如下：
    主  文
原判決撤銷。
辛○○○連續竊盜，累犯，處有期徒刑捌月。
    事  實
一、辛○○○於民國九十二年間因竊盜案件，經臺灣新竹地方法
    院判處有期徒刑五月確定，於同年八月十二日易科罰金執行
    完畢。又於九十三年四月三十日因竊盜案件，經臺灣苗栗地
    方法院判處有期徒刑六月，甫於九十三年七月十九日易科罰
    金執行完畢，仍不思悔改，竟另行基於意圖為自己不法所有
    之概括犯意，連續為下列竊盜犯行：
  (一)於九十三年十月十四日中午十二時十五分許，在臺北縣板橋
    市○○街市場內，趁蕭美玉選購衣服而疏未注意之際，徒手
    伸進蕭美玉所有之綠色手提袋內，竊取其所有之咖啡色皮包
    一只得手（內有現金新台幣〈下同〉八千六百元、身分證、
    駕駛執照、健保卡、提款卡各一張、信用卡三張等物），旋
    即為警當場查獲，並自辛○○○手上扣得上述皮包一只。
  (二)於九十三年十月二十日十一時十五分許，在新竹市○區○○
    街二巷八號中央市場內，趁戊○○購買物品疏未注意之際，
    徒手伸進戊○○手提包中竊取其所有之暗紅色皮夾一只得手
    ，經被害人報警後為警查獲。
  (三)於九十三年十二月十二日下午五時五十分許，在桃園縣中壢
    市○○○路八十號前，趁謝妙貞選購帽子而疏未注意之際，
    徒手伸進謝妙貞所有之黑色手提包內，竊取其所有之小錢包
    一個得手（內有現金一千一百元），謝妙貞經路人告知遭竊
    而上前追捕辛○○○，辛○○○見狀即將竊得小錢包一個丟
    棄於路旁垃圾桶內，經路人莫顥程協助下，辛○○○旋即在
    上開路段八十八號前遭莫顥程逮獲，並報警處理。
  (四)於九十四年一月七日十時許，在新竹市北區西門市場內，趁
    丁○○用餐之際疏未注意之際，徒手伸進丁○○所有之手提
    包內，竊取其所有之粉紅色皮夾一只（內含現金一千八百元
    、身分證、汽機車駕照、健保卡各一張、提款卡二張、信用
    卡三張等物），經被害人報警後為警查獲。
  (五)於九十四年一月十日十二時許，在新竹市○區○○街二巷八
    號中央市場內，趁甲○○購買物品疏未注意之際，徒手伸進
    甲○○所有之手提包內，竊取其所有之橘色皮夾一只（內含
    現金二千元、身分證、健保卡、汽機車駕駛執照各一張等物
    ），經被害人報警後而查獲。
  (六)於九十四年一月三十一日十一時許，在新竹市○區○○街二
    巷八號中央市場內，趁乙○○○選購衣物疏未注意之際，徒
    手伸進乙○○○手提包內，竊取其所有之綠色皮夾一只（內
    含現金一萬多元、身分證、健保卡、金融卡等物），經被害
    人報警後而查獲。
  (七)於九十四年一月三十一日十一時三十分許，於新竹市北區西
    門市場內，趁己○○選購衣物疏未注意之際，徒手伸進己○○所有之背包內，竊取其所有之皮包一只，後因己○○發覺
    大喊，辛○○○一時緊張，遂將該皮包丟棄餘地上逃逸而未
    遂，經被害人報警後而查獲。
  (八)於九十四年一月三十一日十三時，於新竹市○○街二巷八號
    中央市場內，趁癸○○購買物品疏未注意之際，徒手伸進癸○○所有之皮包內，竊取其所有之皮夾一只，經癸○○發覺
    追捕時，辛○○○當場為警攔住而查獲。
  (九)於九十四年六月七日十一時三十分許，在臺北縣板橋市○○
    街市場內，趁端午節購物人潮擁擠疏於防備之際，伸手侵入
    丙○○右褲袋內，竊取現金四百元，得手後藏放於腰際，為
    警當場查獲。
二、案經臺北市政府警察局刑事警察大隊移送臺灣板橋地方法院
    檢察署偵辦起訴，及臺北市政府警察局刑事警察大隊報請同
    署檢察官移送本院併案審理，暨桃園縣政府警察局中壢分局
    報請臺灣桃園地方法院檢察署、新竹市警察局第一分局報請
    臺灣新竹地方法院檢察署移送併案審理，
    理  由
壹、程序部分
一、按對於簡易判決之上訴，準用刑事訴訟法第三編第一章及第
    二章之規定。管轄第二審之地方法院合議庭受理簡易判決上
    訴案件，應依通常程序審理。其認案件有刑事訴訟法第四百
    五十二條之情形者，應撤銷原判決，逕依通常程序為第一審
    判決，法院辦理刑事訴訟簡易程序案件應行注意事項第十四
    點定有明文。
二、又被告以外之人於審判外之言詞或書面陳述，除法律有規定
    者外，不得作為證據。惟被告以外之人於偵查中向檢察官所
    為之陳述，除顯有不可信之情況者外，得為證據，刑事訴訟
    法第一百五十九條第一項、第一百五十九條之一第二項定有
    明文。查本件證人即當場查獲之員警子○○於檢察官偵查時
    所為之陳述，係陳述查獲被告辛○○○當時己身所經歷之事
    實，並無顯不可信之情況，並經其具結在卷，是證人子○○
    於檢察官偵查中之陳述，得為證據。
三、再被告以外之人於審判外之陳述，雖不符同法第一百五十九
    條之一至第一百五十九條之四之規定，而經當事人於審判程
    序同意作為證據，法院審酌該言詞陳述或書面陳述作成時之
    情況，認為適當者，亦得為證據。當事人、代理人或辯護人
    於法院調查證據時，知有第一百五十九條第一項不得為證據
    之情形，而未於言詞辯論終結前聲明異議者，視為有前項之
    同意，此則據同法第一百五十九條之五規定甚明。本件證人
    莫顥程於警詢時所為之陳述，固為被告以外之人於審判外之
    陳述，屬於傳聞證據，惟被告及其輔佐人即被告之女壬○○
    ，就證人莫顥程就前開事實所為之審判外陳述，於本院審理
    中對其證據能力迄至言詞辯論終結前皆未聲明異議，且本院
    審酌證人莫顥程之警詢陳述，僅單純陳述親身見聞被告竊取
    他人財物之經過，其取得過程並無瑕疵，與待證事實具有關
    連性，核無證明力明顯過低之瑕疵，認為以之作為證據為適
    當，故依刑事訴訟法第一百五十九條之五第一、二項之規定
    ，其等警詢筆錄應具有證據能力。
貳、關於實體
一、訊據被告辛○○○就上揭竊盜之犯罪事實，雖於警訊、偵查
    及本院審理中均沈默不答或矢口否認，惟查前揭事實，業經
    被害人蕭美玉、戊○○、謝妙貞、丁○○、甲○○、乙○○○、己○○、癸○○、丙○○於警詢及本院審理時指述明確
    ，並就各該事實部分，亦有下列證據得為證明：
  (一)犯罪事實(一)部分，有贓物認領保管單一紙在卷可稽，且證人
    即當場查獲之員警子○○於偵查中亦到庭證稱：「我今年十
    月十四日上午九點，與小隊長庚○○前往板橋市○○街傳統
    市場執行檢肅扒竊勤務，約在十二時二十分發現被告在市場
    攤位旁，用攤位上衣服掩護，並靠近被害人蕭美玉，然後趁
    被害人不注意時，以攤位上的衣服擋住她的視線，左手伸進
    被害人的綠色手提袋內，竊取被害人所有之咖啡色皮包。我
    與小隊長當場逮捕被告，起獲皮包，並經被害人指認無誤。
    」等語（參閱九十三年偵字第一六六九０號卷第四十四頁）
    ，是此部分之犯罪事實，足堪證明。
  (二)犯罪事實(三)部分，有證人莫顥程於警詢中證稱：「我當時在
    中壢市○○里○○路與復興路口，有一位小姐請我幫忙，他
    的錢包被一位婦人偷走，請我幫忙追，結果我在中壢市○○
    里○○○路八十八號前追到那位婦人就報警處理。」、「（
    問：你在追的婦人，是否就是目前在派出所的這位？）是的
    沒錯。」等語（參閱臺灣桃園地方法院檢察署九十四年度偵
    字第三八九號卷第九頁），並有贓物領據（保管）單一紙附
    卷足證，是被告此部份犯行，足堪認定。
  (三)犯罪事實(二)、(四)、(五)、(六)、(七)、(八)、(九)，有臺北市政府警察
    局刑事警察大隊贓物認領保管單共二紙附卷可憑，亦經被害
    人戊○○、乙○○○及癸○○於本院審理時當庭指證：「我
    在挑髮夾的時候，有人撞我的屁股，轉頭看，我看到一個中
    年婦女，伸手到我的皮包，拿錢包，我們就打電話給警局，
    他們請我們去報案，我們要去追，一下就追不到，市場很多
    人找不到，我們就馬上去報警。（問：是否在場被告？）個
    子、頭髮大概就是這個樣子，我確定是她，因為我有回頭過
    去，看到她。」、「我當時背一個大背包，裡面裝小錢包，
    後來後面好像有人撞我，後來我看到皮包不見，我看到一個
    中年婦女，頭髮短短的，我看到她一直走，我皮包不見了，
    應該是她拿的沒有錯，可是我一直找不到她，後來我去西門
    派出所報警。」、「（問：皮包如何找回來？）警察通知我
    來指認，警察說在西門市場找到的，警察說他去巡邏的時候
    ，當場抓到嫌疑犯，警察說東西正好在他身上找到，叫我來
    指認。（問：是否在場被告？）就是她，有在我旁邊走動，
    但是沒有發現皮包失竊，我不能確定是她扒我的，警察說皮
    包是在他身上找到的。」等語綦詳（參閱本院九十四年六月
    九日審判筆錄第三至七頁），且證人即現場查獲員警子○○
    、庚○○亦於本院審理時到庭證稱：「˙˙，我們大約在十
    一點左右發現林來妹，˙˙，我們在賣衣服這邊發現他，因
    為他在九十三年十月份被我們查過一次，也是發現偷竊皮包
    ，所以我們就注意他是否有繼續行竊，我們在賣衣服這邊發
    現他也有在動手，最後一個動手的是壹個老婦人，他伸手進
    他的皮包，被那位老婦人打他的手，他就放棄，放棄賣衣服
    這邊的攤位，˙˙，他就過來馬路這一邊，他沿途一直找對
    象，差不多進到市場，他看到丙○○，因為丙○○雙手拿著
    菜，比較沒有辦法注意到自己的財物，辛○○○就一直跟著
    丙○○，跟到一個攤位，丙○○正在選菜，我們發現林來妹
    靠近丙○○的右側，我們怕辛○○○發現，我麼只是在兩側
    看他，後來我們發現他左手有伸出去又上來的動作，我們認
    為他已經得手，只是不能確定她是拿現金或皮包，這時，我
    就示意子○○上前盤查，子○○就上去跟丙○○問有無丟掉
    東西，丙○○說他丟掉錢，我們就請丙○○不要動，我們就
    逮捕辛○○○，要他把東西拿出來，他說沒有，我們看辛○○○的動作，可能把錢藏在腰際，我麼就拜託賣菜的婦人搜
    他的身，他就說要自己拿出來，就把錢拿在手上，拿了以後
    ，他的手握住，我要接的時候，他就把錢往他腳邊丟，我就
    撿起來，問丙○○是不是她丟掉的錢，他說是。」、「我跟
    小隊長庚○○到板橋市○○街市場，大約十一點多，在賣衣
    服那邊發現辛○○○，對一個婦人下手，被那個婦人打回去
    ，辛○○○就到賣菜的地方，我親眼看到辛○○○下手拿現
    金在手上，辛○○○拿到手轉身就把現金放在褲檔裡面，我
    們叫他把現金拿出來，我們要請賣菜的幫他搜身，他說他要
    自己拿，他把現金拿出來，就往地上丟，後來我們就問丙○○現金是否他的，他說是。」等語（參閱本院九十四年度簡
    上字第一六九號卷第八二至八五頁），是本案事證明確，被
    告犯行洵堪認定，應依法論罪科刑。
二、復按鑑定為調查證據之方法，法院固得命有特別知識經驗具
    備專業能力之第三者，就特定事項陳述其判斷意見，惟鑑定
    報告之證明力如何，仍由法院自由判斷。鑑定報告祇為形成
    法院心證之資料，對於法院之審判並無拘束力，故待證事項
    雖經鑑定，法院仍應本於職權予以調查，以期發現事實之真
    相，如鑑定報告顯然存有疑義，於究明之前，仍不得遽採為
    判決之基礎。經查，原審雖函請亞東紀念醫院就被告辛○○○為精神鑑定，而該醫院九十四年一月十七之精專證書第０
    七二六號鑑定報告略以：「鑑定當時無法澄清幻覺，妄想內
    容、但顯有注意力、記憶力、判斷能力、一般常識、對時間
    、地點、人物定向感的損害，病態感及現實感皆差，另據心
    理及智能衡鑑，診斷達『重度智能不足』之臨床狀況。」、
    「關於本次犯行之經過，楊女接受評估時，雖迴避切題應答
    、對於『當時動機及瞭解行為前因後果、推理過程等』，推
    估因認知或教育程度受限，以致人我（財物）界線不分，但
    詢問其金錢拿到後，用來作何用途，回答『不知道』，其迴
    避眼神接觸，常有『防衛心理』之傾向、並非全然不能理解
    問句，犯案當時之是非判斷、案情經過或此一行為之『違法
    性』、及可能導致之後果。即便楊女受『重度智能不足』影
    響，而多半產生衝動控制力薄弱現象，然而楊女犯行當時對
    於外界事物之知覺理會與判斷作用，以及自由決定意思之能
    力，並未完全喪失，但較普通人之平均程度顯然減退，故其
    犯罪行為時之精神狀態，達到精神耗弱之程度。」等語，惟
    查證人即查獲員警子○○、庚○○第一次查獲被告辛○○○
    竊取被害人蕭美玉之財物時，已於檢察官偵查中到庭證稱：
    「我今年十月十四日上午九點，與小隊長庚○○前往板橋市
    ○○街傳統市場執行檢肅扒竊勤務，約在十二點二十分發現
    被告在市場攤位旁，用攤位上的衣服掩護，並靠近被害人蕭
    美玉，然後趁被害人不注意時，以攤位上的衣服擋住她的視
    線，左手伸進被害人的綠色手提袋內，竊取被害人所有之咖
    啡色皮包。˙˙」、後員警兩人第二次查獲被告辛○○○竊
    取丙○○之財物時，亦於本院審理時到庭證稱：「他都說不
    知道，精神狀況跟我們查獲的情況完全不一樣，這個情況跟
    我們上次查獲都一樣，抓到以前，他在攤位也有跟別人講話
    ，如果要靠近對象，他也會跟對象聊天。」等語，並均經其
    具結在卷，參酌被告行竊時尚知以攤販上之衣物遮擋，避免
    犯行敗露而為他人發覺，並於選定行竊對象後，尾隨其後伺
    機行竊等行為，應認其行竊當時，對於外界事務之知覺理會
    及判斷作用，均與常人無異，應屬正常，而無心神喪失或精
    神耗弱之情形，併予敘明。
三、核被告所為九次犯行，均係犯刑法第三百二十條第一項之普
    通竊盜罪。被告所為九次竊盜之行為，均時間緊接，犯罪構
    成要件相同，顯係出於概括之犯意為之，為連續犯，應依刑
    法第五十六條之規定論以一罪，並加重其刑。又公訴人僅起
    訴犯罪事實欄(一)、(三)部分犯行，就其餘編號(二)及(四)至(九)部分
    等七次竊盜之犯行未予起訴，但被告該未據起訴之犯罪事實
    業經檢察官移送併辦，且與已起訴之犯罪事實間為連續犯，
    屬裁判上一罪，有不可分之關係，為起訴效力所及，本院自
    應併予審理，附此敘明。
四、原審認事證明確，予以論罪科刑，固非無見。惟原審未及審
    酌被告上開事實欄編號(二)及(四)至(九)號併案部分之犯行，尚有
    未洽，檢察官上訴執以此事由指摘原判決不當，為有理由，
    自應由本院將原判決撤銷。再查，被告前有如事實欄所示之
    論罪科刑執行情形，有上揭臺灣高等法院被告前案紀錄表一
    份在卷可按，其於有期徒刑執行完畢後，五年內再犯本件有
    期徒刑以上之罪，為累犯，應依法遞予加重其刑。爰審酌被
    告犯罪之動機、目的、手段，犯罪所生之危害，行竊之次數
    ，所竊財物之價值，及其犯罪後態度等一切情狀，量處如主
    文所示之刑，以資儆懲。
據上論斷，應依刑事訴訟法四百五十五條之一第一項、第三項、
第三百六十九條第一項前段、第三百六十四條、第二百九十九條
第一項前段，刑法第五十六條、第三百二十條第一項、第四十七
條，罰金罰鍰提高標準條例第一條前段，判決如主文。
本案經檢察官陳鴻濤到庭執行職務。
中　　華　　民　　國　　94　　年　　8 　　月　　25　　日
                      　      臺灣板橋地方法院刑事第九庭
                              　審判長法　官  胡 堅 勤
                                      法  官  李 君 豪
                                      法  官  王 瑜 玲
上列正本證明與原本無異。
如不服本判決，應於送達後十日內向本院提出上訴狀。
                            　        書記官  吳 詩 琳
中　　華　　民　　國　　94　　年　　8 　　月　　25　　日
附錄本案論罪科刑法條全文：
刑法第三百二十條
意圖為自己或第三人不法之所有，而竊取他人之動產者，為竊盜
罪，處五年以下有期徒刑、拘役或五百元以下罰金。
意圖為自己或第三人不法之利益，而竊佔他人之不動產者，依前
項之規定處斷。
前二項之未遂犯罰之。
